【裁判字號】    92,訴,149
【裁判日期】    920417
【裁判案由】    毒品危害防制條例
【裁判全文】
臺灣彰化地方法院刑事判決                          九十二年度訴字第一四九號
    公  訴  人  臺灣彰化地方法院檢察署檢察官
    被      告  甲○○
右列被告因違反毒品危害防制條例案件，經檢察官提起公訴（九十一年度毒偵字第三
一五五號）及移
    主      文
甲○○連續施用第一級毒品，累犯，處有期徒刑玖月。
扣案摻有海洛因之香煙壹支，沒收銷燬之。
    事      實
一、甲○○前分別因違反麻醉藥品管理條例、恐嚇及偽造文書等案件，先後經本院判
    處有期徒刑七月、二年六月、十月，經定應執行有期徒刑三年八月確定，先於民
    國八十八年八月九日假釋出獄並交付保護管束（原期滿日期係八十九年十二月二
    十七日），後撤銷前開假釋，並入監執行一年四月十八日之殘刑，甫於九十一年
    一月四日執行完畢；另因施用毒品案件，經強制戒治期滿，由臺灣彰化地方法院
    檢察署檢察官於九十年五月三日以九十年度戒毒偵字第六三九號不起訴處分確定
    。詎甲○○猶不思悔改，復基於施用第一級毒品海洛因之概括犯意，自九十一年
    十一月中旬某日起至九十二年三月初某日止，連續在其位於彰化縣永靖鄉○○村
    ○○路四五四巷五九號住處，將第一級毒品海洛因摻入香煙內再加以點燃吸其煙
    霧及將海洛因摻水再以針筒內注射入人體之方式，施用第一級毒品海洛因多次。
    嗣先於九十一年十二月七日十八時許，在彰化縣和美鎮○○里○○路二六二巷十
    一號（起訴書誤載為「二九０巷四號」）處為警查獲，並扣獲甲○○施用毒品所
    使用過之香煙一支（內摻有海洛因），及在同處所另扣獲王添淇（檢察官另案偵
    辦）所有毒品海洛因四包（重約三．二公克）及施用毒品工具塑膠鏟管一支、注
    射針管三支。再於九十二年一月二日十三時許，在彰化縣埔心鄉○○村○○路五
    十八號前為警查獲。起訴後於九十二年三月二十一日十一時許，在前開住處為警
    緝獲歸案。
二、案經彰化縣警察局彰化、溪湖分局先後報請臺灣彰化地方法院檢察署檢察官偵查
    起訴及移送併案審理。
    理      由
一、右揭犯罪事實業據被告甲○○坦白承認，其先後為警採集之尿液，送請彰化縣衛
    生局檢驗結果，均呈嗎啡（海洛因施用入人體後，水解還原成嗎啡，再循嗎啡之
    代謝方式排出體外）陽性反應，有該局九十一年十二月十六日、九十二年一月十
    三日煙檢字第九一二三六八、九二００七八號煙毒尿液檢驗成績書各一紙附卷可
    稽（見九十一年度毒偵字第三一五五號卷第十九頁、九十二年度毒偵字第一九六
    號第十八頁）。此外，復有摻有海洛因之香煙一支扣案可資佐證，被告施用第一
    級毒品海洛因之事實，堪以認定。又被告前因施用毒品案件，經強制戒治期滿，
    由臺灣彰化地方法院檢察署檢察官於九十年五月三日以九十年度戒毒偵字第六三
    九號不起訴處分確定一節，有台灣彰化地方法院檢察署九十年度戒毒偵字第六三
    九號不起訴處分書一份、台灣高等法院被告全國前案紀錄表及臺灣彰化地方法院
    檢察署刑案資料查註紀錄表等資料在卷足憑，本件事證明確，被告二犯施用毒品
    之犯行應堪認定。
二、核被告甲○○所為，係犯毒品危害防制條例第十條第一項之施用第一級毒品罪。
    被告持有第一級毒品之低度行為應為其施用之高度行為吸收，不另論罪。被告先
    後多次施用第一級毒品海洛因之犯行，時間緊接，所犯又係構成要件相同之罪名
    ，顯係基於概括犯意為之，應依連續犯之規定論以一罪，並加重其刑。又被告前
    分別因違反麻醉藥品管理條例、恐嚇及偽造文書等案件，先後經本院判處有期徒
    刑七月、二年六月、十月，經定應執行有期徒刑三年八月確定，先於八十八年八
    月九日假釋出獄並交付保護管束（原期滿日期係八十九年十二月二十七日），後
    撤銷前開假釋，並入監執行一年四月十八日之殘刑，於九十一年一月四日執行完
    畢，有卷附臺灣高等法院被告全國前案紀錄表、台灣彰化地方法院檢察署刑案資
    料查註紀錄表可憑，其受有期徒刑之執行完畢，五年內再犯本件有期徒刑以上之
    罪，為累犯，應依法遞加重其刑。另公訴人起訴事實雖未敘及被告自九十一年十
    一月中旬某日起至同年十二月三日止、自同年十二月八日起至九十二年三月初某
    日止，施用第一級毒品海洛因之事實，然此二部分之事實與公訴人起訴之犯罪事
    實具有連續犯之裁判上一罪之關係，為起訴效力所及，本院自應併予審究。爰審
    酌被告犯罪次數、施用之期間、動機、目的、方法、不知珍惜身體，犯罪所生危
    害，現於戒治處所戒治中及犯後坦承犯行之態度等一切情狀，量處如主文所示之
    刑。扣案被告所有施用毒品之摻有海洛因香煙一支，已難予析離，俱認係屬海洛
    因，為第一級毒品，應依毒品危害防制條例第十八條第一項前段沒收銷燬之。
三、至於九十二年一月二日十三時許，在彰化縣埔心鄉○○村○○路五十八號前為警
    查獲時扣案之海洛因一包，被告辯稱係綽號「阿山」者所有，本院衡諸被告對於
    施用第一級毒品之犯行均已坦承不諱，對於僅係沒收銷燬之物，當無隱瞞之必要
    ，此外，又查無其他證據足資證明確係被告所有供其施用之毒品，是該扣案物已
    與本案無關，無從於本案宣告沒收銷燬，附此敘明。
據上論斷，應依刑事訴訟法第二百九十九條第一項前段，毒品危害防制條例第十條第
一項、第十八條第一項前段，刑法第十一條前段、第五十六條、第四十七條，判決如
主文。
本案經檢察官孫源志到庭執行職務。
中      華      民      國    九十二    年      四      月     十七     日
                                台灣彰化地方法院刑事第二庭
                                    法      官  李  水  源
右正本證明與原本無異。
如不服本判決，應於判決送達後十日內向本院提出上訴狀( 須附繕本 )。
                                    法院書記官  廖  建  興
中      華      民      國    九十二    年      四      月    二十一    日
附錄論罪科刑法條：
毒品危害防制條例第十條
施用第一級毒品者，處六月以上五年以下有期徒刑。
施用第二級毒品者，處三年以下有期徒刑。


司法院資訊處製作；財團法人民間司法改革基金會備份。
